臺灣臺中地方法院刑事判決　　　　　　100年度簡上字第143號
上　訴　人　臺灣臺中地方法院檢察署檢察官
被　　　告　楊宜臻
上列上訴人因被告妨害婚姻案件，不服本院沙鹿簡易庭100年度
沙簡字第81號中華民國100年2月23日第一審簡易判決（聲請簡易
判決處刑案號：100年度偵字第1646號），提起上訴，本院管轄
之第二審合議庭判決如下：
    主          文
上訴駁回。
楊宜臻緩刑貳年。
    犯罪事實及理由
一、本案經本院審理結果，認第一審刑事簡易判決認事用法及量
    刑均無不當，應予維持，除增列被告楊宜臻於本院審理時認
    罪之自白為證據外，其餘均引用第一審簡易判決書記載之事
    實、證據及理由（如附件）。
二、檢察官上訴意旨略以：告訴人馮瑞蓮具狀請求上訴，謂被告
    犯後態度欠佳，迄今尚未與其達成和解，顯見被告並無深切
    悔改之意，原審僅量處被告有期徒刑3月，核與被告犯罪情
    節及所生危害顯不相當，為此提起上訴。
三、按量刑之輕重，係事實審法院得依職權自由裁量之事項，茍
    已斟酌刑法第57條各款所列情狀而未逾越法定刑度，則不得
    遽指為違法；又刑罰之量定屬法院自由裁量之職權行使，但
    仍應審酌刑法第57條所列各款事由及一切情狀，為酌量輕重
    之標準，並非漫無限制，在同一犯罪事實與情節，如別無其
    他加重或減輕之原因，下級法院量定之刑，亦無過重或失輕
    之不當情形，則上級法院對於下級法院之職權行使，原則上
    應予尊重（最高法院72年台上字第6696號判例、75年台上字
    第7033號判例意旨參照）。經查，原審判決依具體個案認定
    事實，認被告犯行事證明確，依刑事訴訟法第449條第1項、
    第3項、第454條第2項，刑法第239條後段、第41條第1項之
    規定，判處被告有期徒刑3月，如易科罰金，以新臺幣1000
    元折算1日等情，乃原審綜核各情，就個案為裁量之職權，
    且係在法定量刑範圍內予以量刑，且所諭知之易科罰金折算
    標準亦稱允當。原審判決認事用法既均無不當，且量刑亦屬
    妥適，則檢察官據告訴人之所請認原審量刑過輕為由提起上
    訴，指摘原判決不當，為無理由，應予駁回。
四、被告未曾因故意犯罪受有期徒刑以上刑之宣告，有卷附臺灣
    高等法院被告前案紀錄表可憑，被告因一時失慮觸犯刑責，
    犯後坦認罪行，且於本院審理時與告訴人調解成立，業據告
    訴人陳明在卷，告訴人並表示願意原諒被告，同意給被告緩
    刑機會，被告經此偵審程序及刑之宣告之教訓，當知所警惕
    而無再犯之虞，本院綜核各情，認所宣告之刑以暫不執行為
    適當，併予宣告緩刑2年，以啟自新。
據上論斷，應依刑事訴訟法第455條之1第1項、第3項、第373條
、第368條，刑法第74條第1項第1款，判決如主文。
中    華    民    國   100    年    5     月    11    日
                    刑事第四庭  審判長法  官  吳進發
                                      法  官  李婉玉
                                      法  官  羅智文
以上正本證明與原本無異。
不得上訴。
                                      書記官  洪菘臨
中    華    民    國   100    年    5     月    11    日
附件
臺灣臺中地方法院刑事簡易判決         100年度沙簡字第81號
聲  請  人  臺灣臺中地方法院檢察署檢察官
被      告  楊宜臻  女  32歲（民國○○年○月○日生）
                    身分證統一編號：Ｚ000000000號
                    住臺中市○○區○○里○○路○ 段91巷1
                    弄6 號
上列被告因妨害婚姻案件，經檢察官聲請以簡易判決處刑（100
年度偵字第1646號），本院判決如下：
    主    文
楊宜臻與有配偶之人相姦，處有期徒刑參月，如易科罰金，以新
臺幣壹仟元折算壹日。
    事實及理由
一、本案犯罪事實及證據均引用檢察官聲請簡易判決處刑書之記
    載（如附件）。
二、依刑事訴訟法第449條第1項前段、第3項、第454條第2項，
    刑法第239條後段、第41條第1項前段，逕以簡易判決處刑如
    主文。
如不服本判決，得於收受判決書送達後十日內，以書狀敘述理由
（須附繕本），經本庭向本院管轄第二審之合議庭提起上訴。
中    華    民    國    100    年    2    月    23    日
                        臺灣臺中地方法院沙鹿簡易庭
                            法  官  陳俞伶
以上為正本，係照原本作成。
中    華    民    國    100    年    2    月    23    日
                            書記官  孫辟嶼
附錄本案論罪科刑法條
刑法第二百三十九條：
有配偶而與人通姦者，處一年以下有期徒刑，其相姦者，亦同。
臺灣臺中地方法院檢察署檢察官聲請簡易判決處刑書
                                     100年度偵字第1646號
    被      告  楊宜臻  女  31歲（民國○○年○月○日生）
                        住臺中市○○區○○路2段91巷1弄6
                        號
                        國民身分證統一編號：Ｚ000000000號
上列被告因妨害婚姻案件，業經偵查終結，認為宜聲請以簡易判
決處刑，茲敘述犯罪事實及證據並所犯法條如下：
        犯罪事實
一、楊宜臻明知吳龍杰係馮瑞蓮之配偶，竟基於相姦之犯意，於
    民國99年6月上旬某日，在臺中市某間汽車旅館內，與吳龍
    杰（通姦部分因馮瑞蓮撤回告訴，另為不起訴處分）發生姦
    淫行為1次。嗣於99年6月8日，吳龍杰向馮瑞蓮坦承上開犯
    行，馮瑞蓮始悉上情。
二、案經馮瑞蓮告訴偵辦。
        證據並所犯法條
一、前揭犯罪事實，業據被告楊宜臻於偵查中坦承不諱，核與告
    訴人馮瑞蓮於偵查中之指訴，及被告吳龍杰於偵查中之供述
    ，情節相符；且有被告吳龍杰個人基本資料查詢表1份、相
    片3張及蒐證光碟1片等在卷可參，足認被告前揭自白，核與
    事實相符，應堪採信。綜上，本件事證明確，被告犯嫌堪予
    認定。
二、核被告楊宜臻所為，係犯刑法第239條後段之相姦罪嫌。
三、依刑事訴訟法第451條第1項聲請逕以簡易判決處刑。
        此  致
臺灣臺中地方法院
中    華    民    國   100    年    1     月    12    日
                              檢  察  官  林俊杰
本件正本證明與原本無異
中    華    民    國   100    年    1     月    25    日
                              書  記  官  李珮綺
所犯法條：
刑法第239條
有配偶而與人通姦者，處 1 年以下有期徒刑。其相姦者亦同。
當事人注意事項：
（一）本件係依據刑事訴訟法簡易程式辦理，法院簡易庭得不傳
      喚被告、輔佐人、告訴人、告發人等出庭即以簡易判決處
      刑。
（二）被告、告訴人、被害人對告訴乃論案件，得儘速試行和解
      ，如已達成民事和解而要撤回告訴，請告訴人寄送撤回告
      訴狀至臺灣臺中地方法院簡易庭。
（三）被告、告訴人、被害人對本案案件認有受傳喚到庭陳述意
      見之必要時，請即以書狀向臺灣臺中地方法院簡易庭陳明
      。